【裁判字號】    99,撤緩,152
【裁判日期】    990621
【裁判案由】    撤銷緩刑
【裁判全文】
臺灣桃園地方法院刑事裁定             99年度撤緩字第152號
公  訴  人  臺灣桃園地方法院檢察署檢察官
受  刑  人  甲○○
上列聲請人因撤銷緩刑案件，聲請撤銷緩刑之宣告（99年度執聲
字第1403號），本院裁定如下：
    主  文
聲請駁回。
    理  由
一、聲請意旨略以：受刑人因犯賭博案件，經本院於民國九十九
    年四月十四日以九十九年度簡字第六○號（偵查案號：臺灣
    桃園地方法院檢察署九十七年度偵字第二二五五七號）判決
    判處有期徒刑五月，緩刑四年，並於九十九年五月十七日確
    定在案，詎其於緩刑期前之九十九年一月二十四日間更犯公
    共危險罪，由本院於九十九年四月二十三日以九十九年度桃
    交簡字第一一八八號判處拘役四十日，並於九十九年五月十
    七日確定。該受刑人已合於刑法第七十五條之一第一項第一
    款所定撤銷緩刑宣告之原因，爰依刑事訴訟法第四百七十六
    條之規定聲請撤銷緩刑之宣告等語。
二、按緩刑之宣告應撤銷者，由受刑人所在地或其最後住所地之
    地方法院檢察官聲請該法院裁定之，刑事訴訟法第四百七十
    六條定有明文。次按受緩刑之宣告而有下列情形之一，足認
    原宣告之緩刑難收其預期效果，而有執行刑罰之必要者，得
    撤銷其宣告：一、緩刑前因故意犯他罪，而在緩刑期內受六
    月以下有期徒刑、拘役或罰金之宣告確定者。二、緩刑期內
    因故意犯他罪，而在緩刑期內受六月以下有期徒刑、拘役或
    罰金之宣告確定者。三、緩刑期內因過失更犯罪，而在緩刑
    期內受有期徒刑之宣告確定者。四、違反第七十四條第二項
    第一款至第八款所定負擔情節重大者。前條第二項之規定，
    於前項第一款至第三款情形亦適用之。刑法第七十五條之一
    定有明文。又考諸刑法第七十五條之一第一項之立法意旨略
    以：關於緩刑之撤銷，現行法第七十五條第一項固已設有兩
    款應撤銷緩刑之原因；至得撤銷緩刑之原因，則僅於保安處
    分章內第九十三條第三項與撤銷假釋合併加以規定，體例上
    不相連貫，實用上亦欠彈性。爰參酌德國及奧地利現行立法
    例增訂得撤銷之原因，其中現行關於緩刑前或緩刑期間故意
    犯他罪，而在緩刑期內受得易科罰金之有期徒刑之宣告者，
    列為應撤銷緩刑之事由，因認過於嚴苛，而排除第七十五條
    應撤銷緩刑之事由，移列至得撤銷緩刑事由，俾使「法官依
    被告再犯情節，而裁量是否撤銷先前緩刑之宣告」；其次，
    如有前開事由，但判決宣告拘役、罰金時，可見行為人仍未
    見悔悟，有列為得撤銷緩刑之事由，以資彈性適用，爰於第
    一項第一款、第二款增訂之。又本條採用裁量撤銷主義，賦
    與法院撤銷與否之權限，特於第一項規定實質要件為「足認
    原宣告之緩刑難收其預期效果，而有執行刑罰之必要」，供
    作審認之標準。亦即於上揭「得」撤銷緩刑之情形，法院應
    依職權本於合目的性之裁量，妥適審酌受刑人所犯前後數罪
    間，關於法益侵害之性質、再犯之原因、違反法規範之情節
    是否重大、被告主觀犯意所顯現之惡性及其反社會性等情，
    是否已使前案原為促使惡性輕微之被告或偶發犯、初犯改過
    自新而宣告之緩刑，已難收其預期之效果，而確有執行刑罰
    之必要，此與刑法第七十五條第一項所定二款要件有一具備
    ，即毋庸再行審酌其他情狀，應逕予撤銷緩刑之情形不同，
    合先敘明。
三、經查：受刑人甲○○因犯賭博案件，經本院於九十九年四月
    十四日以九十九年度簡字第六○號（偵查案號：臺灣桃園地
    方法院檢察署九十七年度偵字第二二五五七號）判決判處有
    期徒刑五月，緩刑四年，並於九十九年五月十七日確定在案
    ，詎其於緩刑期前之九十九年一月二十四日間更犯公共危險
    罪，由本院於九十九年四月二十三日以九十九年度桃交簡字
    第一一八八號判處拘役四十日，並於九十九年五月十七日確
    定等情，此有上開判決及臺灣高等法院被告前案紀錄表在卷
    可稽，則受刑人有於「緩刑前」因故意犯他罪，而在「緩刑
    期內」受拘役宣告確定之情形，固堪以認定。惟依前開規定
    說明，可知緩刑前內因故意犯他罪，而在緩刑期內受六月以
    下之有期徒刑、拘役或罰金之宣告確定者，原則上不得撤銷
    緩刑，僅於例外情形，足認原宣告之緩刑難收其預期效果時
    ，而有執行刑罰之必要者為限，始得依前開規定撤銷其所受
    之緩刑宣告，而聲請人聲請撤銷緩刑之際，除提出上揭二案
    之刑事判決外，僅單純記載受刑人所為合於刑法第七十五條
    之一第一項第二款所定撤銷緩刑宣告之原因等文字，並未於
    聲請書內載明受刑人有何非予執行刑罰，否則難收其預期效
    果之具體事實，並提出相關事證以證實。又受刑人所犯前後
    二案，其罪名非同，犯罪行為方式互異，對社會危害之程度
    亦有差別，且受刑人前受緩刑宣告之誣告案件，因受刑人坦
    承犯行，而由承審法官改以簡易程序審理，判處有期徒刑五
    月之刑期，並宣告緩刑以予其自新之機會，至受刑人於緩刑
    期前所犯後案公共危險案件，經承審法官斟酌情節後，亦僅
    宣告拘役四十日之輕刑，足見後案承審法官業已審酌受刑人
    後案之犯罪情節非重，其反社會性非鉅，是尚難僅以受刑人
    後案經判處得易科罰金之拘役確定，執此遽認受刑人無悔改
    之意且前案緩刑之宣告難收預期效果而有執行刑罰之必要。
    此外，依卷內資料所示，尚無事證足認受刑人有何前揭非予
    執行刑罰，否則難收其預期效果之情狀，故認本件聲請為無
    理由，應予駁回。
四、爰依刑事訴訟法第二百二十條，裁定如主文。
中    華    民    國    99    年    6     月    21    日
                 刑事第九庭   法  官  林玉蕙

以上正本證明與原本無異。
如不服本裁定應於送達後5日內向本院提出抗告狀。
                              書記官  魏里安
中    華    民    國    99    年    6     月    29    日

司法院資訊處製作；財團法人民間司法改革基金會備份。
